[{"type":"message","user":"U0M7GCBPD","text":"そろそろ vital 開発者会議で話し合う事決めた方がいいのかも\nujihisa さんが言ってたこの辺りかな\n&gt; * neovim support\n&gt; * vitalizer分離\n&gt; * reorganize module namespace\n新モジュールのレビューとか API 決めとかは開発者会議でなくてもできそうなので vitalizer 側の仕様の話がメイン？","ts":"1518238095.000051","team":"T03C4RC8V","replace_original":false,"delete_original":false,"blocks":null,"source_team":"T03C4RC8V","user_team":"T03C4RC8V"},{"type":"message","user":"U03C4RC8X","text":"ですね","ts":"1518248179.000004","team":"T03C4RC8V","replace_original":false,"delete_original":false,"blocks":null,"source_team":"T03C4RC8V","user_team":"T03C4RC8V"},{"type":"message","user":"U03C4RC8X","text":"いわゆる影響範囲の広いやつ優先で","ts":"1518248187.000083","team":"T03C4RC8V","replace_original":false,"delete_original":false,"blocks":null,"source_team":"T03C4RC8V","user_team":"T03C4RC8V"}]
